Inventaris van het archief van de familie Teding van Berkhout, 1578-1994 (-2015)
Nationaal Archief, Den Haag
- Stukken, waarvan de samenhang met het archief niet is gebleken, III
  - De officiis honesti magistratus, oratie van N.N., eind 18de of begin 19de eeuw; 1940; 1 katern
  - Brief van Horst betreffende een geneesmiddel van Van der J., afschrift, en aantekeningen betreffende de uitwerking van dit middel., 1804-1805; 1941; 1 stuk
  - Gedichten van Maria Antonia Hubrecht., 1807-1808 en z.j.; 1942; 4 stukken
  - Testament van Suzanne Francine Freille te Parijs, afschrift., 1829; 1943; 1 stuk
  - Collegedictaten, fragmenten., omstr. 1840; 1944; 1 omslag
  - Wetten en reglementen ter wederopregtinge van het aloude St. Huberts-gilde, gearresteerd in de vergadering gehouden op den rechthuize te Overveen, gedrukt, 1768, met aantekeningen betreffende de leden tot 1776, lijst van effecten behorende aan dit gilde, 1782-1803, reglement, z.j., en uitslagen van het schieten voor een prijs van St. Hubert, 1849-1858., 1768, 1776, 1782-1803, 1849-1858; 1945; 1 omslag
  - Lijst van schilderijen met inzetten en opbrengsten., 19de eeuw; 1946; 1 stuk
  - Verslag van een reis naar Londen., 1850; 1947; 3 stukken
  - Petrus en Cornelius, een dialoog door A.J. de Bull, in de Amsterdamsche rederijkerskamer Achilles voorgedragen door G.D. Kölle en de auteur., 19de eeuw; 1948; 1 stuk
  - Histoire d'Hollande en Nederlandsche historie, 't Frans gevolgd, gedichten, gedrukt., 19de eeuw; 1949; 2 stukken
  - Varia., [z.j.]; 1950
- Aanvulling 1998-2000, 2015
  Bij de bewaargeving van het familie-archief Teding van Berkhout aan het Algemeen Rijksarchief in 1998 werd, behalve het in 1974 door O. Schutte geïnventariseerde gedeelte, ook een hoeveelheid onbeschreven stukken overgedragen die in de jaren daarna nog werd vermeerderd met twee aanvullingen.
  Dit bestand is beschreven in de navolgende lijst. Waar dat archivistisch en fysiek mogelijk was zijn stukken in bestaande inventarisnummers ingevoegd onder aanpassing van de betreffende beschrijvingen.
  Bij de ordening is in grote lijnen de indeling van de inventaris-Schutte gevolgd met enkele modificaties. De strikte scheiding tussen archief en documentatie is niet overgenomen, waardoor o.a. de foto's van portretten en gedrukten zo veel mogelijk onder de afzonderlijke personen zijn geplaatst. Bij echtparen zijn de echtelieden elk als aparte archiefvormer opgevoerd behalve wanneer de aard van de stukken dat verhinderde. De volgorde van de personen is uiteraard chronologisch op geboortejaar maar kan bij echtparen afwijken omdat deze vlak na elkaar zijn geplaatst. Als van personen in de inventaris-Schutte reeds archivalia zijn beschreven blijkt dat door het betreffende rubrieknummer dat tussen haakjes vóór de persoonsnaam is geplaatst of door verwijzingen naar voorgaande inventarisnummers in nota bene's.
  - Geslacht Teding van Berkhout, A
    - Stukken per persoon geordend
      - Pieter Jansz. Berckhout (1472 ? - 1558)
        - Foto's van zijn geschilderde portretten en van het altaarpaneel waarop hij en zijn echtgenote Catharina Rijser zijn afgebeeld., Z.d.; 1951; 1 omslag
      - Catharina Berckhout-Rijser Jansdr. (? - ?)
        - Foto van haar geschilderd portret, in tweevoud., Z.d.; 1952; 2 stukken
      - Elisabeth van Berchout (? - ?), dochter van Pieter Jansz. en Catharina Rijser
        - Foto van haar geschilderd portret., Z.d.; 1953; 3 stukken
      - (1) Jan Pieterszn. Berckhout (1516 - 1587)
        - Foto van zijn geschilderd portret, in zevenvoud., Z.d.; 1954; 7 stukken
      - (1) Cornelia Berckhout-Jan Tedinghsdr. ( ? - 1567 ?)
        - Foto van haar geschilderd portret, in viervoud., Z.d.; 1955; 4 stukken
      - (2) Jan Tedingh Berckhout (1549 - 1632)
        - Foto's van zijn geschilderde portretten., Z.d.; 1956; 1 omslag
      - (2) Luyduwijn Tedingh Berckhout-Ariaensdr. (? - ?)
        - Foto van haar geschilderd portret, in zesvoud., Z.d.; 1957; 6 stukken
      - (4) Adriaen Tedingh Berckhout (1571 - 1620)
        - Foto's van zijn geschilderde portretten., Z.d.; 1958; 4 stukken
      - (4) Geertruyt Tedingh Berckhout-Volckertsdr. Gael (1571 - ?)
        - Foto van haar geschilderd portret, in drievoud., Z.d.; 1959; 3 stukken
      - (4) Margaretha Tedingh Berckhout-Duyst van Beresteyn (1581 - 1635)
        - Foto van haar geschilderd portret, in drievoud., Z.d.; 1960; 3 stukken
      - (8) Volckert Teding Berchout (1597 - 1632)
        - Foto van zijn geschilderd portret., Z.d.; 1961; 1 stuk
      - Lydia Brasser-Berchout (1607 - 1665)
        - Foto's van haar geschilderde portretten., Z.d.; 1962; 4 stukken
      - Govert Brasser (1590 - 1653)
        - Foto van zijn geschilderd portret, in drievoud., Z.d.; 1963; 3 stukken
      - (9) Paulus Tedingh van Berckhout (1609 - 1672)
        - Foto van zijn geschilderd portret, in vijfvoud., Z.d.; 1964; 5 stukken
      - (9) Jacomina Tedingh van Berckhout-van der Vorst (1611 - 1665)
        - Foto van haar geschilderd portret, in viervoud., Z.d.; 1965; 4 stukken
      - Cornelia Tromp-Tedingh van Berckhout (1614 - 1680)
        - Foto's van haar geschilderde portretten., Z.d.; 1966; 7 stukken
      - Maarten Harpertszn. Tromp (1598 - 1653)
        - Foto's van zijn geschilderde en gegraveerde portretten., Z.d.; 1967; 5 stukken
      - Jacob Tedingh van Berckhout (1637 - 1676)
        - Foto van zijn geschilderd portret., Z.d.; 1968; 1 stuk
      - (12) Pieter Tedingh van Berckhout (1643 - 1713), Elisabeth Ruysch (1645 - 1704) en Maria van Bleyswijck (1647-1733)
        - Foto's van zijn geschilderd portret, van die van zijn beide echtgenotes Elisabeth Ruysch en Maria van Bleyswijck, en van een onbekende dochter uit zijn eerste huwelijk., Z.d.; 1969; 1 omslag
      - (13) Jacomina Huygens-Tedingh van Berckhout (1645 - 1711) en Lodewijk Huygens (1631 - 1699)
        - Foto's van getekende en geschilderde portretten van haar en van haar echtgenoot Lodewijk Huygens., Z.d.; 1970; 6 stukken
      - (14) Joan des H.R. Rijksridder Tedingh van Berckhout (1648 - 1720)
        - Foto van zijn geschilderd portret., Z.d.; 1971; 1 stuk
      - (14) Agnes Tedingh van Berckhout-Vijgh (1656 - 1724
        - Foto van haar geschilderd portret., Z.d.; 1972; 1 stuk
      - (18) Paulus Tedingh van Berckhout (1676 - 1757)
        - Kwitantie voor hem wegens betaling van de Liberale Gifte aan de Staten van Holland., Z.d. (1747); 1973; 1 stuk
          Incompleet.
        - Foto's van zijn geschilderde portretten., Z.d.; 1974; 5 stukken
      - (20) Pieter Tedingh van Berckhout (1688 - 1729)
        - Foto's van zijn geschilderde portretten., Z.d.; 1975; 5 stukken
      - (20) Johanna Susanna Tedingh van Berckhout-G(h)ijs (1688 - 1717)
        - Foto's van haar geschilderde portretten, met foto van een groepsportret van haar en haar kinderen., Z.d.; 1976; 6 stukken
      - (22) Jan Teding van Berkhout (1713 - 1766)
        - Veilingcatalogus uit 1767 van de schilderijen, aquarellen en tekeningen uit zijn nalatenschap, gedrukt, met aantekeningen omtrent de kopers en opbrengstprijzen, fotokopie., Z.d.; 1977; 1 stuk
          In dorso staat: "Origineel aanwezig in Bibliothèque Nationale te Parijs". Zie ook inv.nr. 375.
        - Foto's van zijn geschilderde portretten., Z.d.; 1978; 5 stukken
      - (22) Cornelia Hildegonda Teding van Berkhout-van Schuylenburg (1723 - 1765)
        - Foto's van haar geschilderde portretten., Z.d.; 1979; 4 stukken
      - (25) Willem Hendrik Teding van Berkhout (1745 - 1809)
        - Legger van de goederen bij zijn huwelijk met Maria Agatha van Kretschmar in de gemeenschap gebracht, later gebruikt door zijn achterkleinzoon jhr. P.J.W. Teding van Berkhout (1825-1895) als legger, klad-, kas- en schetsboek., 2042
        - Journaal, door hem gehouden gedurende de perioden waarin hij en zijn kinderen werden ingeënt tegen de pokken, met bijgebonden recepten voor aardappel-, peen- en erwtensoep en voor verschillende soorten pudding., 1770-1803 en z.d.; 1980; 1 band
        - Tekst van een door hem gehouden toespraak als president van de Oeconomische afdeling van het Departement Delft van de Hollandsche Maatschappij van Wetenschappen bij de uitreiking van een gouden medaille aan C. Maas Pzn. en van premies aan kinderen "voor het spinnen"., 1780; 1981; 1 katern
        - Akte van huwelijksvoorwaarden van hem en Sophie Guillemine Aillaud, afschrift, met staat van roerende goederen behorend tot hun huwelijksgemeenschap en codicillen van hem., 1800-1801; 1982; 3 stukken
        - Dagboeken., 1806-1808; 1983-1984; 2 delen
          - 1806 januari 1 - 1807 september 20, 1983
          - 1808 januari 1 - februari 21, 1984
        - Foto van zijn geschilderd portret, in viervoud., Z.d.; 1985; 4 stukken
      - (25) Maria Agatha Teding van Berkhout-van Kretschmar (1751 - 1798)
        - Foto van haar geschilderd portret, in drievoud., Z.d.; 1986; 3 stukken
      - (25) Sophie Guillemine Teding van Berkhout-Aillaud (1774 - 1850)
        - "Londen Certificaat", notariële verklaring betreffende op haar naam ingeschreven en bij de firma G. en J. van Neck & Co. te Londen gedeponeerde effecten., 1813; 1987; 1 stuk
        - Afrekeningen van haar rekening-courant met de firma G. en J. van Neck & Co. te Londen., 1813-1816; 1988; 1 omslag
      - (26) Maria Suzanna Teding van Berkhout-van Collen (1751 - 1822)
        - Foto van een geschilderd portret van haar met haar zoontje Jan Cornelis., Z.d.; 1989; 1 stuk
      - (28) Jan Teding van Berkhout (1756 - 1806)
        - Foto's van zijn geschilderde portretten en van een silhouet van hem., Z.d; 1990; 5 stukken
      - (28) Elisabeth Sophia Teding van Berkhout-van Sypesteyn (1756 - 1800)
        - Foto van haar geschilderd portret, in tweevoud., Z.d.; 1991; 2 stukken
      - (30) Jhr. Jan Teding van Berkhout (1769 - 1820)
        - Foto van zijn geschilderd portret, in tweevoud., Z.d.; 1992; 2 stukken
      - (34) Elisabeth Cornelia Hillegonda Barnaart-Teding van Berkhout (1783 - 1814)
        - Foto's van haar geschilderde portrettten., Z.d.; 1993; 1 omslag
      - (34) Jhr. Willem Philip Barnaart (1781 - 1851)
        - Foto van zijn geschilderd portret., Z.d.; 1994; 1 stuk
      - (35) Jhr. Jan Pieter Teding van Berkhout (1786 - 1856)
        - Foto's van zijn geschilderde portretten, in tweevoud., z.d.; 1995; 4 stukken
        - Foto van zijn schoonvader Willem Philip Kops (1755-1805), z.d.; 2280; 1 stuk
        - Foto van zijn dochter Anna Johanna Maria Teding van Berkhout (1786-1856), z.d.; 2281; 1 stuk
          Oprichtster van het Diaconessenhuis te Haarlem
      - (35) Anna Jacoba Teding van Berkhout-Kops (1785 - 1825)
        - Foto van haar geschilderd portret, in drievoud., Z.d.; 1996; 3 stukken
      - (35) Anne Madeleine Henriette Teding van Berkhout-de Bosset (1793 - 1869)
        - Testament van “Anne Madeleine Henriette de Bosset”, echtgenote van “Jan Pieter Teding van Berkhout”, 1855; 2282; 1 omslag
        - Foto's van haar geschilderde portretten, in tweevoud, met portretfoto's van haar., Z.d.; 1997; 6 stukken
      - Quirina Catharina Petronella van Zuylen van Nijevelt-Teding van Berkhout ( 1789 - 1866)
        - Foto van haar geschilderd portret, in drievoud., Z.d.; 1998; 3 stukken
      - (32) Jhr. Willem Pieter Adriaan Teding van Berkhout (1791 - 1874)
        - Foto van zijn geschilderd portret., Z.d.; 1999; 1 stuk
      - (32) Elisa Louisa Sara Arnoldina Wilhelmina Teding van Berkhout-Wentholt (1804 - 1866)
        - Foto van haar geschilderd portret., Z.d.; 2000; 1 stuk
      - (36) Jhr. Jan Willem Hendrik Teding van Berkhout (1797 - 1877) en jkvr. Marie Quarles van Ufford (1800 - 1878)
        - Foto's van zijn geschilderd portret en van dat van zijn echtgenote Marie Quarles van Ufford, met portretfoto's van dit echtpaar en groepsfoto ter gelegenheid van hun gouden bruiloft en verdere bijlagen., 1874 en z.d.; 2001; 1 omslag
      - (33) Pieter Teding van Berkhout (1801 - 1877)
        Zie ook inv.nr. 2160.
        - Bewijzen van overschrijving van kapitalen op het Oude Grootboek der Publieke Schuld naar de Nieuwe Grootboeken der Werkelijke Schuld en de Uitgestelde Schuld, met bijlagen., 1815-1819, 1821-1822; 2002; 1 omslag
          De inschrijvingen stonden op naam van zijn moeder Sophie Guillemine Aillaud die als zijn voogdes optrad.
        - "Oratio Juris jurandi origine et de variis formulis ac ceremoniis quibis injurando utibantur veteres", tekst van de door hem gehouden voordracht op het gymnasium te Delft., 1818; 2003; 1 katern
          In het Latijn. Zie ook inv.nr. 528.
        - Kasboek., 1818; 2004; 1 deel
        - Bul aan hem uitgereikt bij zijn installatie als lid van het studentencorps te Leiden., 1818; 2005; 1 stuk
          In het Latijn.
        - Ingekomen brieven, met bijlagen., 1819-1850, 1876 en z.d.; 2006-2010; 5 omslagen
          - Van H.E. d'Ablaing van Giessenburg-Corver Hooft, Mimi B. (Barnaart-Teding van Berkhout ?), J. Teding van Berkhout, J.P. Teding van Berkhout, J.P.A. Teding van Berkhout, P. Teding van Berkhout, W.P.A. Teding van Berkhout, C.J. Teding van Berkhout-Clifford, J. Boreel van Hogelanden, D.W.G.J.H. Brantsen, G. v. D.M.(?), J.N.E. Elout, C.T. Hoijer, M.P. Molière, Frits N.N, E.R. van Welderen Rengers, E. van Weede van Dijkveld, W. Wopkens Brouwer en S.M.P. Yssel de Schepper-Teding van Berkhout, 1819-1826, 1830-1831, 1850, 1876 en z.d., 2006
          - Van C. Gosliga, met bijlagen, 1821-1825 en z.j., 2007
          - Van J.H. Hofmeijer, 1822-1824, 1826, 1828-1830, 2008
          - Van O.R. van Andringa de Kempenaer, 1824-1828 en z.d., 2009
          - Van G. Dedel, 1824-1826, 1828-1829, 1831 en z.d., 2010
        - Stukken betreffende de afwikkeling door zijn stiefvader Pieter Willem van den Boogaart van het aan hem toekomende erfdeel uit de nalatenschap van Aletta Maria Teding van Berkhout (1754-1820)., 1820-1821; 2011; 1 omslag
          Zie ook inv.nr. 427.
        - Blaadjes met gedichten van vrienden uit zijn album amicorum., 1821-1824 en z.d.; 2012; 1 omslag
        - Dissertatio Juridica Inauguralis de Obligatione venditoris Ratione Evictionis, Secundum Juris Hodierni Principiz ...., proefschrift ter verkrijging door hem van de graad van doctor in de rechtsgeleerdheid aan de Hogeschool te Leiden, gedrukt, in tweevoud, met rekening voor het drukken en inbinden., 1824; 2013; 2 delen en 1 stuk
          Het proefschrift is in het Latijn. Zie ook inv.nr. 530.
        - Akte van huwelijksvoorwaarden van hem en Hester van Wickevoort Crommelin, afschrift, met bijgevoegde ingekomen gelukwens van de Senaat van het studentencorps te Leiden met zijn huwelijk., 1826; 2014; 2 stukken
        - Testament, afschrift., 1826; 2015; 1 stuk
        - Stukken betreffende zijn benoeming, overplaatsing en eervol ontslag als vrederechter te Heemstede en Haarlem en als rechter in de arrondissementsrechtbank in laatstgenoemde stad, met bijlagen., 1826, 1830-1835, 1838, 1872; 2016; 1 omslag
        - Ondershandse akte van scheiding en deling van zijn nalatenschap, met aanvullende overeenkomst., 1878; 2017; 2 stukken.
        - Tekst van een gedicht door hem, waarschijnlijk op het overlijden van één van zijn studievrienden, concept., Z.d.; 2018; 1 stuk
      - (33) Hester Teding van Berkhout-van Wickevoort Crommelin (1802 - 1871)
        - Testament, afschrift., 1826; 2019; 1 stuk
        - Kennisgeving van haar overlijden, gedrukt, met rekening van de kosten van haar begrafenis en stukken betreffende de afwikkeling van haar nalatenschap., 1871; 2020; 1 omslag
      - (39) Jhr. Pieter Jacob Teding van Berkhout (1810 - 1892)
        - Dissertatio Philosophico-Juridica de eo, An et Quatenus a Jure Naturali Jus Positivum Recedere Juste Possit ..., proefschrift ter verkrijging door hem van de graad van doctor in de rechtsgeleerdheid aan de Hogeschool te Leiden, gedrukt., 1834; 2021; 1 deel
        - Ingekomen circulaire houdende verzoek tot ondersteuning van het plan tot stichting van een universiteit op gereformeerde grondslag, gedrukt., 1878; 2022; 1 stuk
        - Foto's van zijn geschilderd portret., Z.d.; 2023; 2 stukken
      - (39) Hieronyma Maria Antonia Fortunata Teding van Berkhout-van Slingelandt (1814 - 1875)
        - Foto van haar geschilderd portret, met portretfoto van haar., Z.d.; 2024; 2 stukken
      - (40) Jhr. Jan Pieter Teding van Berkhout (1813 - 1882)
        - Overeenkomst tussen leden van de families Teding van Berkhout, Beels, De Bruyn Kops en Koring Uloth tot oprichting van de firma Kops, Van der Schaft & Co., zeeverzekeraars te Haarlem, met verklaring betreffende de verkoop door zijn broer Hendrik en zijn zuster Anna Johanna Maria van hun aandeel in deze onderneming., 1860, 1870; 2025; 2 stukken
        - Portretfoto's van hem., Z.d.; 2026; 4 stukken
      - (40) Geertruida Maria Teding van Berkhout-Helmolt (1817 - 1887)
        - Akte van scheiding en deling van haar nalatenschap, afschrift, in tweevoud., 1887; 2027; 2 stukken
        - Foto van haar met, mogelijk, haar schoondochter Jeannette Catharina Justine Teding van Berkhout-Duymaer van Twist in een rijtuig voor Huize Dennenheuvel te Bloemendaal, in tweevoud, met foto van haar geschilderd portret en portretfoto van haar., Z.d.; 2028; 4 stukken
      - James John Teding van Berkhout (1814 - 1880)
        - Dissertatio Historico-Politica Inauguralis de Mutata a Guillelmo IV Regiminis Forma in Reipublicae Foederati GelgiiProvinciis post Rerum Conversionem Anni 1747 .., proefschrift ter verkrijging door hem van de graad van doctor in de rechtsgeleerdheid aan de Hogeschool te Leiden, gedrukt, in tweevoud., 1839; 2029; 2 delen
        - Gedachten en Wenken omtrent de Inrigting van het Wiskundig Onderwijs op de Scholen waar Middelbaar Onderwijs en Voorbereiding voor Hooger Onderwijs gegeven wordt, brochure van zijn hand, gedrukt., 1866; 2030; 1 katern
        - Portretfoto van hem., Z.d.; 2031; 1 stuk
      - Cornelia Elisabeth van Valkenburg-Teding van Berkhout (1816-1887)
        - Ingekomen brief van Joséphine N.N. te Trier., 1846; 2032; 1 stuk
      - (42) Jhr. Adriaan Volckert Teding van Berkhout (1822 - 1889)
        - Kasboeken., 1845-1889; 2033-2034; 2 delen
          - 1845-1868, 2033
          - 1881-1889, 2034
        - Bewijs van deelname door hem in de door de Haarlemsche Bankvereeniging "Firma Teding van Berkhout en de Clercq" aan P.C.C. Jacobi te Haarlem verstrekte geldlening onder hypothecair verband., 1885; 2035; 1 stuk
        - Foto van zijn geschilderd portret., Z.d.; 2036; 1 stuk
      - (42) Maria Vincentia Teding van Berkhout-Crommelin (1828 - 1902)
        - "Luyermand", opgave van aangeschafte en ten geschenke ontvangen linnengoed bij de geboorte van haar dochter Anna, met bijgevoegde, waarschijnlijk door haar overgeschreven en verzamelde gedichten, tekening van een pyramide door August von Bismarck en verdere bijlagen., 1850, 1856, 1860 en z.d.; 2037; 1 omslag
        - Ingekomen brieven van haar (stief-)grootmoeder Vincentia Catharina Crommelin-van Toulon, haar schoonvader jhr. J.P. Teding van Berkhout, haar dochter jkvr. Anna Catharina en van haar nicht Ludolphina Cornelia van Valkenburg., 1853, 1857 en z.d.; 2038; 4 stukken
        - Opgaven van de onkosten van door haar voor haar dochtertje Anna georganiseerde danspartijen., 1854, 1859, 1862, 1866; 2039; 4 stukken
        - Codicil., 1901; 2040; 1 stuk
        - Foto van “Marie Teding van Berkhout-Crommelin”, ca. 1901; 2283; 1 stuk
      - (45) Jhr. Pieter Jan Willem Teding van Berkhout (1825 - 1895)
        - "Journaal van eenige dagen reizens langs de Rhijn en belendende streken in de maanden Julij & Augustus van het jaar 1846", reisdagboek van hem, met begeleidende brief van F.Th. Dijckmeester aan jhr. J.P.E. Teding van Berkhout., 1846, 1975; 2041; 1 deeltje en 1 stuk
          F.Th. Dijckmeester is gehuwd met jkvr. Louise Ariane de Brauw, kleindochter van jhr. P.J.W. Teding van Berkhout.
        - Legger, klad-, kas- en schetsboek, voordien gebruikt door zijn overgrootvader Willem Hendrik Teding van Berkhout (1745-1809) als legger van de goederen die bij diens huwelijk met Maria Agatha van Kretschmar (1751-1798) in de gemeenschap werden ingebracht., 1768-1788, 1851-1893; 2042; 1 deel
        - Akte van huwelijksvoorwaarden van hem en Louise van Hoboken, afschrift., 1885; 2043; 1 stuk
        - Holografisch testament, met codicil., 1889, 1891; 2044; 1 stuk
        - Portretfoto's van hem., Z.d.; 2045; 5 stukken
      - (37) Jhr. Alexander Willem Jan Teding van Berkhout (1828 - 1903)
        - Portretfoto's van hem., Z.d.; 2046; 3 stukken
      - (43) Jhr. Hendrik Teding van Berkhout (1830 - 1904)
        - Foto’s van Hendrik Teding van Berkhout, zijn gezin en familie, ca. 1904; 2284; 1 omslag
        - Foto's van twee schilderijen van de Slag bij Gibraltar, afkomstig uit het bezit van de familie Van Heemskerck, uit zijn nalatenschap verkocht aan het Rijksmuseum te Amsterdam., 1905; 2047; 2 stukken
          Zie ook inv.nr. 620.
        - Portretfoto's van hem., Z.d.; 2048; 2 stukken
      - (43) Goverta Machtella Teding van Berkhout-Fontein (1832 - 1875)
        - Portretfoto van haar., Z.d.; 2049; 1 stuk
      - Jhr. Willem Hendrik Teding van Berkhout (1830 - 1917) en jkvr. Johanna Petronella Sophia van der Wijck (1837 - 1921)
        - Foto's van zijn geschilderd portret en van dat van zijn tweede echtgenote jkvr. Johanna Petronella Sophia van der Wijck., Z.d.; 2050; 3 stukken
      - Jhr. Jan Pieter Adolf Teding van Berkhout ( 1831 - 1898)
        - Ingekomen brieven van zijn verloofde Isabella de Wildt., 1864; 2051; 4 stukken
        - Kwitantie van het Departement van Justitie wegens door hem betaalde heffingen voor de aan hem verleende adeldom., 1885; 2052; 1 stuk
      - Catharina Six van Hillegom-Teding van Berkhout (1832 - 1887)
        - Lijst van gerechten voor het diner bij haar bruiloft met jhr. Jan Pieter Six (1824-1899)., 1856; 2053; 1 stuk
        - Foto's van haar getekende en geschilderde portretten., Z.d.; 2054; 3 stukken
      - Jhr. Jan Pieter Six van Hillegom (1824 - 1899)
        - Foto van zijn getekend portret., Z.d.; 2055; 1 stuk
      - Jhr. Bernard Lodewijk Teding van Berkhout (1832 - 1900)
        - Thieme's Zakwoordenboekje Engels - Hollandsch, door hem samengesteld., Z.d. (ca. 1890); 2056; 1 deel
        - Portretfoto van hem., Z.d.; 2057; 1 stuk
      - (46) Jhr. Lodewijk Jacob Hubert (1836 - 1910)
        - Portretfoto van hem, met foto van hem met, waarschijnlijk, zijn kleindochter Adrienne Jacoba Clasina Patijn., Z.d.; 2058; 2 stukken
      - Catharina Isabella Bosch Reitz-Teding van Berkhout (1837 - 1886)
        - Foto van haar geschilderd portret., Z.d.; 2059; 1 stuk
      - Jhr. Pieter Jacob Teding van Berkhout (1847 - 1885)
        - De Rechtsmacht van Gedeputeerde Staten, proefschrift ter verkrijging door hem van de graad van doctor in de rechtsgeleerdheid aan de Hogeschool te Leiden, gedrukt., 1871; 2060; 1 deel
      - Anna Catharina Elisabeth van der Wijck-Teding van Berkhout (1850 - 1932) en Jhr. Adolf Warner van der Wijck (1842 - 1927)
        - Ingekomen brieven van haar grootouders jhr. J.P. Teding van Berkhout en Anna Madelaine Henriëtte Bosset, van haar vader jhr. A.V. Teding van Berkhout en van Pim en Rie Mulier., 1856, 1882, 1887, 1932; 2061; 5 stukken
        - Menu's van de diners bij haar ondertrouw en haar huwelijk met jhr. Adolf Warner van der Wijck., 1870; 2062; 2 stukken
        - Door haar overgeschreven of verzamelde gedichten en andere teksten, met bijlage., 1881 en z.d.; 2063; 1 omslag
        - Akte van schenking door hem en zijn echtgenote van een lijfrente aan hun dochter jkvr. Adriënne van der Wijck, met akte van rectificatie en een bijlage., 1921-1922; 2064; 3 stukken
        - Stukken betreffende de aanvraag en toekenning van weduwenpensioen aan haar, met taxatierapporten van de roerende en onroerende goederen behorende tot haar nalatenschap., 1927-1928, 1932; 2065; 1 omslag